臺灣桃園地方法院刑事判決
110年度審易字第1757號
公  訴  人  臺灣桃園地方檢察署檢察官
被      告  何俊男



上列被告因侵占案件，經檢察官提起公訴（110 年度偵字第5939
號），被告於本院準備程序進行中，就被訴事實為有罪之陳述，
經本院告知簡式審判程序意旨，並聽取當事人之意見後，本院合
議庭裁定由受命法官獨任依簡式審判程序審理，判決如下：
    主  文
甲○○犯業務侵占罪，累犯，處有期徒刑捌月。
未扣案如附表所示之犯罪所得均沒收，於全部或一部不能沒收或
不宜執行沒收時，追徵其價額。
    事實及理由
一、本案犯罪事實，除補充關於累犯之記載為「甲○○前因①妨害
    性自主案件，經臺灣南投地方法院以101年度侵訴字第32號
    判處有期徒刑3 月（共3 罪），應執行有期徒刑6 月確定；
    ②竊盜案件，經臺灣臺北地方法院（下稱臺北地院）以102 
    年度簡字第2050號判處有期徒刑4 月確定；③侵占案件，經
    臺北地院以102 年度易字第1065號判處有期徒刑7 月確定；
    ④侵占案件，經臺北地院以102 年度審易字第2475號判處有
    期徒刑7 月確定；⑤竊盜案件，經臺北地院以102 年度易字
    第933 號判處有期徒刑7 月，上訴後，經臺灣高等法院以10
    2 年度上易字第2608號駁回上訴確定；⑥竊盜等案件，經臺
    北地院以102 年度易字第897 號判處有期徒刑8 月（共3 罪
    ）、3 月，上訴後，經臺灣高等法院以102 年度上易字第26
    03號駁回上訴確定；⑦加重竊盜案件，經臺北地院以102 年
    度審易字第2568號判處有期徒刑8 月，上訴後，經臺灣高等
    法院以103 年度上易字第430 號駁回上訴確定；⑧詐欺案件
    ，經臺灣士林地方法院102 年度審簡字第962 號判處拘役55
    日確定；⑨詐欺等案件，經臺北地院以103 年度簡字第644 
    號判處有期徒刑3 月、3 月、拘役50日確定。上開①②③④⑤⑧⑨
    罪刑，嗣經臺北地院以105 年度聲字第801 號裁定應執行有
    期徒刑2 年10月、拘役100 日確定；⑥⑦罪刑，則經臺北地院
    以103 年度聲字第1038號裁定應執行有期徒刑2 年6 月確定
    ，上開應執行有期徒刑、拘役接續執行，其中有期徒刑部分
    執行至民國107 年9 月26日縮短刑期假釋，自同日起接續執
    行拘役100 日至108 年1 月3 日出監，所餘刑期交付保護管
    束，迄108 年2 月11日保護管束期滿，未經撤銷假釋，其未
    執行之刑，以已執行論而執行完畢（於本案構成累犯）。」
    ；犯罪事實欄一、第9 行所載「下午5時許」，更正為「下
    午5時6分許」外，其餘均引用起訴書之記載（如附件）。
二、證據名稱：
  ㈠被告甲○○於警詢、偵訊及本院審理時之自白。
  ㈡告訴人乙○○於警詢、偵訊及本院審理時之證述。
  ㈢「LIFE-ET 」e 購卡結款單、e 購卡付款證明（顧客聯）、
    內政部警政署反詐騙諮詢專線紀錄表、現場照片、監視器錄
    影畫面、單品/ 高單價商品銷售查詢。
三、論罪科刑：
  ㈠核被告所為，係犯刑法第336 條第2 項之業務侵占罪。
  ㈡又數行為於同時同地或密切接近之時地實施，侵害同一之法
    益，各行為之獨立性極為薄弱，依一般社會健全觀念，在時
    間差距上，難以強行分開，在刑法評價上，以視為數個舉動
    之接續施行，合為包括之一行為予以評價，較為合理，則屬
    接續犯，而為包括之一罪（最高法院86年台上字第3295號判
    例意旨參照）。被告於109年11月13日晚間10時許起迄同年
    月22日下午5時6分許止各次侵占如附表所示之物之犯行，係
    基於同一業務侵占之犯意，於密切接近之時地接續實施，侵
    害同一法益，各行為之獨立性極為薄弱，依一般社會健全觀
    念，難以強行分開，應論以接續犯之包括一罪。
　㈢被告有如上開補充所示之科刑及執行紀錄，有臺灣高等法院
    被告前案紀錄表在卷可考，其受徒刑之執行完畢，5 年以內
    故意再犯本案有期徒刑以上之罪，為累犯。且其於上開案件
    執行完畢後5 年內，猶仍再犯本案，足見其前罪之執行無成
    效，亦徵其對刑罰反應力之薄弱，應依刑法第47條第1 項規
    定，加重其最低本刑（司法院大法官會議釋字第775 號解釋
    意旨參照）。
  ㈣爰審酌被告為圖一己之利，利用職務之便，侵占其業務上持
    有之如附表所示之物，所為實非足取。惟念其犯後坦承犯行
    ，兼衡其犯罪之動機、目的、手段、素行、侵占財物之價值
    ，及迄今尚未與告訴人和解賠償損失等一切情狀，量處如主
    文所示之刑，以示懲儆。
四、沒收部分：
    被告侵占如附表所示之犯罪所得，未實際合法發還被害人，
    應依刑法第38條之1 第1 項前段、第3 項、第4 項規定，宣
    告沒收，於全部或一部不能沒收或不宜執行沒收時，追徵其
    價額。
五、應適用之法條：
    刑事訴訟法第273 條之1 第1 項、第299 條第1 項前段、第
    310 條之2 、第454 條第2 項，刑法第336 條第2 項、第47
    條第1 項、第38條之1 第1 項前段、第3 項、第4 項，刑法
    施行法第1 條之1 第1 項。
六、如不服本判決應於收受判決後20日內向本院提出上訴書狀，
    並應敘述具體理由。其未敘述上訴理由者，應於上訴期間屆
    滿後20日內向本院補提理由書（均須按他造當事人之人數附
    繕本）「切勿逕送上級法院」。
本案經檢察官劉仲慧到庭執行職務。
中　　華　　民　　國　　111 　年　　3 　　月　　30　　日
                    刑事審查庭    法  官  呂曾達
以上正本證明與原本無異。
如不服本判決應於收受判決後20日內向本院提出上訴書狀，並應
敘述具體理由。其未敘述上訴理由者，應於上訴期間屆滿後20日
內向本院補提理由書(均須按他造當事人之人數附繕本)「切勿逕
送上級法院」。 
    　　　　　　　　　　　　　　　書記官　楊淨雲
中　　華　　民　　國　　111 　年　　3 　　月　　30　　日
附錄本案論罪科刑依據之法條：
中華民國刑法第336 條第2 項：
對於業務上所持有之物，犯前條第一項之罪者，處6 月以上5 年
以下有期徒刑，得併科9 萬元以下罰金。
附表：
未扣案之犯罪所得（未實際合法發還被害人者）   編號 犯罪所得 備註  1 10,000點之「MyCard」數位點數卡4張 未實際合法發還被害人  2 5,000點之「MyCard」數位點數卡1張   3 現金5萬7,000元  
附件：
臺灣桃園地方檢察署檢察官起訴書
                                     110年度偵字第5939號
　　被　　　告　甲○○　男　29歲（民國00年0月00日生）
　　　　　　　　　　　　住○○市○○區○○路00巷0號3樓
　　　　　　　　　　　　 (現另案於法務部○○○○○○○執  行中)
　　　　　　　　　　　　國民身分證統一編號：Z000000000號
上列被告因侵占案件，業經偵查終結，認應提起公訴，茲將犯罪
事實及證據並所犯法條分敘如下：
　　　　犯罪事實
一、甲○○前係乙○○所經營址設桃園市○○區○○路0號之「萊爾富」
    頂湖店店員，有保管網路遊戲之數位點數卡商品、櫃檯現金
    收付之職責，為從事業務之人。其竟意圖為自己不法之所有
    ，基於業務侵占之犯意，趁無他人看管、利用職務之便，在
    上址「萊爾富」頂湖店店內，以店內「LIFE-ET」事務機機
    台，先於民國109年11月13日夜間10時許，印出面額10,000
    點、10,000點、5,000點之「MyCard」數位點數卡(共3張，
    等值新臺幣[下同]2萬5,000元)；再接續於同年月22日下午5
    時許，印出面額10,000點之「MyCard」數位點數卡2張(等值
    2萬元)，並持至櫃台以結帳條碼機，刷取上開數位點數卡之
    結帳條碼，訛為結帳入款，實則未繳付相應金額，將上開數
    位點數卡侵占入己。嗣其再於同日夜間7時33分許，接續拿
    取收銀機內之5萬7,000元現金後，即行逃逸。
二、案經乙○○訴由桃園市政府警察局龜山分局報告偵辦。
　　　　證據並所犯法條
一、訊據被告甲○○就上開犯行坦認不諱，核與告訴人即「萊爾富
    」頂湖店店長乙○○之指訴相符，且有店內監視器畫面、「LI
    FE-ET」e購卡結款單、「LIFE-ET」事務機機台「MyCard」
    數位點數卡列印紀錄截圖在卷足考，被告罪嫌，堪以認定。
二、核被告所為，係犯刑法第336條第2項之業務侵占罪嫌。被告
    於密接時地，侵害同一法益，各行為之獨立性薄弱，請論以
    接續犯一罪。被告之犯罪所得，若未發還與告訴人，請依法
    宣告沒收或追徵。
三、依刑事訴訟法第251條第1項提起公訴。
　　此　致
臺灣桃園地方法院
中　　華　　民　　國　 110　　年　　11　　月　　1 　　日
　　　　　　　　　　　　　　　檢　察　官　丙○○
本件正本證明與原本無異
中　　華　　民　　國　 110　　年　　11　　月　　30　　日
                              書　記　官  謝舒安
附錄本案所犯法條全文：
中華民國刑法第336條（公務公益侵占罪、業務侵占罪）
對於公務上或因公益所持有之物，犯前條第 1 項之罪者，處 1
年以上 7 年以下有期徒刑，得併科 5 千元以下罰金。
對於業務上所持有之物，犯前條第 1 項之罪者，處 6 月以上
5 年以下有期徒刑，得併科 3 千元以下罰金。
前二項之未遂犯罰之